# Aplicação a dados do modelo
\endgroup
\newpage

## Aplicação a dados do modelo
```{r,include=FALSE}
rm(list = ls())
knitr::opts_chunk$set(tidy=FALSE,message = FALSE,warning = FALSE)
#install.packages("xlsx")
#install.packages("kableExtra")
#install.packages("quantmod")
#install.packages("MASS")
#install.packages("arsenal")
#install.packages("formatR")
#install.packages("tidyquant")
#install.packages("rugarch")
library(tidyquant)
library(rugarch)
library(arsenal)
library(MASS)
library(kableExtra)
library(xlsx)
library(tidyverse)
```

A primeira fase consiste em extrair de forma aleatória 14 acções constituintes do Euro Stoxx 50, estando os valores obtidos representados na tabela \@ref(tab:nice-tab).
\scriptsize
```{r,nice-tab, echo=FALSE}
mydata <- read.xlsx("data/IndexConstituentsstoxx_50.xlsx", 1)
set.seed(14)
dt <- sample(mydata$Full.name, size = 14,replace = F)
d <- knitr::kable(
  dt, caption = "Empresas extraidas do Euro Stoxx 50",
  booktabs = TRUE
)
kable_styling(d, latex_options = "hold_position", position = "center")
```


```{r,include=FALSE}
#leitura de simbolos dos activos financeiros
#symbolsEU <- c("TEF.MC","UNA.AS",'GLE.PA','ENEL.MI',"BAYN.DE","DTE.DE","ABI.BR","DAI.DE","ORA.PA","SAN.PA","AIR.PA","ISP.MI","AD.AS","ASML.AS")
getSymbols('GLE.PA',src = "yahoo", from="2012-06-18", to="2020-06-02")
view(GLE.PA)
```
\normalsize
Reference a figure by its code chunk label with the `fig:` prefix, e.g., see Figure \@ref(fig:nice-fig). 
\scriptsize
```{r,nice-fig,echo=FALSE,fig.cap='Here is a nice figure!',fig.topcaption = TRUE,out.width = "30%",fig.show="hold"}

#par(mar = c(1,1,1,1))
 #plot(TEF.MC[,6], main = "TEF.MC")
 #plot(UNA.AS[,6], main = "UNA.AS")
 #plot(GLE.PA[,6], main = "GLE.PA")
 #plot(ENEL.MI[,6], main = "ENEL.MI")
 #plot(BAYN.DE[,6], main = "BAYN.DE")
 #plot(DTE.DE[,6], main = "DTE.DE")
 #plot(ABI.BR[,6], main = "ABI.BR")
 #plot(DAI.DE[,6], main = "DAI.DE")
 #plot(ORA.PA[,6], main = "ORA.PA")
 #plot(SAN.PA[,6], main = "SAN.PA")
 #plot(AIR.PA[,6], main = "AIR.PA")
 #plot(ISP.MI[,6], main = "ISP.MI")
 #plot(AD.AS[,6], main = "AD.AS")
 #plot(ASML.AS[,6], main = "ASML.AS")
chartSeries(GLE.PA)
```


Calculo do retorno diario logaritmico
\scriptsize
```{r include=FALSE}
#adjustedPrices <- data.frame(cbind(TEF.MC$TEF.MC.Adjusted,UNA.AS$UNA.AS.Adjusted,GLE.PA$GLE.PA.Adjusted,ENEL.MI$ENEL.MI.Adjusted,BAYN.DE$BAYN.DE.Adjusted,DTE.DE$DTE.DE.Adjusted,ABI.BR$ABI.BR.Adjusted,DAI.DE$DAI.DE.Adjusted,ORA.PA$ORA.PA.Adjusted,SAN.PA$SAN.PA.Adjusted,AIR.PA$AIR.PA.Adjusted,ISP.MI$ISP.MI.Adjusted,AD.AS$AD.AS.Adjusted,ASML.AS$ASML.AS.Adjusted))

#adjustedPrices <- na.omit(adjustedPrices)

#returns <- na.omit(cbind(dailyReturn(Ad(TEF.MC),type ="log"),dailyReturn(Ad(UNA.AS),type ="log"),dailyReturn(Ad(GLE.PA),type ="log"),dailyReturn(Ad(ENEL.MI),type = "log"),dailyReturn(Ad(BAYN.DE),type = "log"),dailyReturn(Ad(DTE.DE),type = "log"),dailyReturn(Ad(ABI.BR),type = "log"),dailyReturn(Ad(DAI.DE),type = "log"),dailyReturn(Ad(ORA.PA),type = "log"),dailyReturn(Ad(SAN.PA),type = "log"),dailyReturn(Ad(AIR.PA),type = "log"),dailyReturn(Ad(ISP.MI),type = "log"),dailyReturn(Ad(AD.AS),type = "log"),dailyReturn(Ad(ASML.AS),type = "log")))

#colnames(returns) <- c("TELEFONICA","UNILEVER","SOCGEN","BAYER","ENEL","DEUTSCHE TELEKOM","AB INBEV","DAIMLER","ORANGE","SANOFI","AIRBUS","INTESA","AHOLD","ASML")
#head(returns)

return <- CalculateReturns(GLE.PA$GLE.PA.Adjusted)
view(return)
```
\normalsize
Correlação entre activos
\scriptsize
```{r, comment=""}
#do not print hash
#options(width = 70)
#cor(returns)
```
\normalsize

\scriptsize
```{r,out.width = "30%",fig.show="hold"}
#par(mar = c(1,1,1,1))
#plot(returns$TELEFONICA, main = "TEF.MC",col="red")
#plot(returns$UNILEVER, main = "UNA.AS",col="red")
#plot(returns$SOCGEN, main = "GLE.PA",col="red")
#plot(returns$BAYER, main = "ENEL.MI",col="red")
#plot(returns$ENEL, main = "BAYN.DE",col="red")
#plot(returns$`DEUTSCHE TELEKOM`, main = "DTE.DE",col="red")
#plot(returns$`AB INBEV`, main = "ABI.BR",col="red")
#plot(returns$DAIMLER, main = "DAI.DE",col="red")
#plot(returns$ORANGE, main = "ORA.PA",col="red")
#plot(returns$SANOFI, main = "SAN.PA",col="red")
#plot(returns$AIRBUS, main = "AIR.PA",col="red")
#plot(returns$INTESA, main = "ISP.MI",col="red")
#plot(returns$AHOLD, main = "AD.AS",col="red")
#plot(returns$ASML, main = "ASML.AS",col="red")
 
```
\normalsize

\scriptsize
```{r,out.width = "30%",fig.show="hold"}

 #par(mar = c(2,2,2,2))
 #hist(returns$TELEFONICA,probability=T, main="TELEFONICA - daily.
      #returns",xlab="Approximately normally distributed data",breaks=100)
 #lines(density(na.omit(returns$TELEFONICA)),col=2)
 #curve(dnorm(x,0,0.01640906), from = -0.15,to=0.15, col='blue',add = TRUE)
 #qqnorm(returns$TELEFONICA,main="QQ plot of normal data",pch=19)
 #qqline(returns$TELEFONICA)

return<-return[-1]
hist(return,breaks=100)
chart.Histogram(return,methods = c("add.density","add.normal"),colorset = c("blue","green","red"))
chartSeries(return,theme="white")
```
\normalsize

\scriptsize
```{r,class.output="bg-warning"}
 #TELTestNOR <- shapiro.test(as.numeric(returns$TELEFONICA))
 #TELSha <- matrix(c(TELTestNOR$statistic,TELTestNOR$p.value),ncol = 2)
 #colnames(TELSha) <- c("Estatistica","p-value")
 #rownames(TELSha) <- c("Shapiro-Wilk normality test")
 #TELSha <- as.table(TELSha)
 #d <- knitr::kable(
  #TELSha, caption = 'Empresas extraidas do Euro Stoxx 50',
  #booktabs = TRUE
#)
#kable_styling(d, latex_options = "hold_position", position = "center")
```
\normalsize

Annualized volatility
\scriptsize
```{r,include=FALSE}
sqrt(252)*sd(return)
sqrt(252)*sd(return["2020"])

chart.RollingPerformance(R=return,width = 22,FUN = "sd.annualized",scale=252,main = 
                           "GLE monthly rolling volatility")
chart.RollingPerformance(R=return,width = 252,FUN = "sd.annualized",scale=252,main = 
                           "GLE monthly rolling volatility")
```
\normalsize
Como se pode verificar, o desvio padrão da empresa telecomunicação "Telefonica" é 

sGARCH model with contant mean
```{r}

s<-ugarchspec(mean.model = list(armaOrder=c(0,0)),variance.model = list(model="sGARCH"),
              distribution.model = "norm")
m<-ugarchfit(data=return,spec=s)
m
plot(m,which = "all")
f<-ugarchforecast(fitORspec = m,n.ahead = 60)
plot(fitted(f))
plot(sigma(f))
```


Application example - potfolio allocation
```{r}
v<-sqrt(252)*sigma(m)
w<-0.05/v
plot(merge(v,w),multi.panel=TRUE)


```

GARCH with sstd

```{r}
s<-ugarchspec(mean.model = list(armaOrder=c(0,0)),variance.model = list(model="sGARCH"),
              distribution.model = "sstd")
m<-ugarchfit(data=return,spec=s)
m
plot(m,which = "all")
f<-ugarchforecast(fitORspec = m,n.ahead = 60)
plot(fitted(f))
plot(sigma(f))
```
GJR-GARCH
```{r}
s<-ugarchspec(mean.model = list(armaOrder=c(0,0)),variance.model = list(model="gjrGARCH"),
              distribution.model = "sstd")
m<-ugarchfit(data=return,spec=s)
m
plot(m,which = "all")
f<-ugarchforecast(fitORspec = m,n.ahead = 60)
plot(fitted(f))
plot(sigma(f))
```
GJR-GARCH in mean
```{r}
s<-ugarchspec(mean.model = list(armaOrder=c(0,0),archm=T,archpow=2),variance.model = list(model="sGARCH")
              ,distribution.model = "sstd")
m<-ugarchfit(data=return,spec=s)
m
plot(m,which = "all")
f<-ugarchforecast(fitORspec = m,n.ahead = 60)
plot(fitted(f))
plot(sigma(f))
```


